【裁判字號】    90,交抗,202
【裁判日期】    900704
【裁判案由】    違反道路交通管理處罰條例
【裁判全文】
臺灣高等法院交通事件裁定                        九十年度交抗字第二二號
    抗告人即
    受處分人  甲○○
右抗告人因違反道路交通管理處罰條例案件，不服台灣板橋地方法院交通法院，中華
民國九十年四月三十日所為駁回其聲明異議之裁定（九十年度交聲更字第八號），提
起抗告，本院裁定如左：
    主    文
抗告駁回。
    理    由
一、本件抗告意旨略以：抗告人之夫方榮龍係於案發當日實際駕駛車號ＤＳＮ─八五
    六號輕機車，雖該違規通知單載明應到案日期為八十八年十月八日，但方榮龍在
    收到違規通知單後即於八十八年九月三日向板橋監理站提出異議，且警員到庭所
    為之指述亦無法確實指認方榮龍是直行越線，而非兩段式左轉，豈能憑臆測認定
    方榮龍違規，方榮龍於八十八年七月十六日十三時三十三分許，駕駛上開機車行
    經台北縣中和市○○路與中山路口時確實未違規，原審駁回抗告人之聲明異議，
    實有未合，為此提起抗告云云。
二、按「汽車駕駛人，駕駛汽車不遵守道路交通標誌、標線、號誌之指示者。處新台
    幣九百元以上一千八百元以下罰鍰」、「違反第十二條至第六十八條之規定者，
    由公路主管機關處罰」、「道路交通管理處罰條例所定罰鍰之處罰，行為人接獲
    違反道路交通管理事件通知單後，應於十五日內，到達指定處所聽候裁決。但行
    為人認為舉發之事實與違規情形相符者，得不經裁決，逕依各該條款罰鍰最低額
    ，自動向指定之處所繳納結案」、「道路交通管理處罰條例關於車輛所有人之處
    罰，如應歸責於車輛駕駛人者，處罰車輛駕駛人」、「逕行舉發違反道路交通管
    理事件，經汽車所有人依通知單之應到案日期前到案，並告知違規駕駛人姓名、
    身分證統一編號及住址者，處罰機關即另行通知違規駕駛人到案依法處理，逾應
    到案日期，處罰機關應依道路交通管理處罰條例第八十五條第三項規定處罰該汽
    車所有人」，本件行為時道路交通管理處罰條例第六十條第二項第三款、第八條
    第一項第一款、第九條第一項、第八十五條第二項，與違反道路交通管理事件統
    一裁罰標準及處理細則第二十四條分別定有明文。
三、查依卷附之台北縣警察局（八八）北縣警中違字第三八七二四號舉發違反道路交
    通管理事件通知單上所載，係以抗告人甲○○所有車牌號碼ＤＳＮ─八五六號輕
    型機車，於八十八年七月十六日十三時三十二分許，在台北縣中和市○○路與中
    山路口，不遵守道路交通標誌、標線、號誌之指示，違反道路交通管理處罰條例
    第六十條第二項第三款之規定，而予以逕行舉發，並載明應到案日期為八十八年
    十月八日，通知人為車主（汽車所有人）甲○○。茲甲○○於收到上開通知單後
    ，其本人並未依前開規定，依該通知單之應到案日期前到案，並告知違規駕駛人
    姓名、身分證統一編號及住址，而係由方榮龍於八十八年九月三日至交通部公路
    局台北區監理所板橋監理站申訴等情，此有違反道路交通管理事件申訴單一紙及
    原處分機關交通部公路局台北區監理所板橋監理站抗告狀一份在卷可參，則依前
    開規定，自難認上揭機車所有人甲○○，有依前揭通知單之應到案日期八十八年
    十月八日前到案，並告知違規駕駛人姓名、身分證統一編號及住址之情形，從而
    ，原處分機關依首揭法條規定，對該機車所有人即抗告人甲○○予以裁罰，於法
    並無不合。而查上揭車號ＤＳＮ─八五六號輕型機車，於八十八年七月十八日下
    午十三時三十三分許，行駛至臺北縣中和市○○路與中山路口時，未遵守行車規
    定，逾越路口停止線，欲待燈直行，經警當場予以採證拍照，並舉發不遵守道路
    交通標誌、標線、號誌之指示，有前揭台北縣警察局舉發違反道路交通管理事件
    通知單乙紙、採證照片影本乙份及台北縣警察局中和分局受理違交通管理事件被
    通知人申訴理由查詢表影本乙份在卷可稽，依該採證照片所示，車號ＤＳＮ─八
    五六號機車於上揭路口停止時既確有逾越路口停止線之情事，其不遵守道路交通
    標線之違規事實，應堪認定，原處分機關因而就抗告人所有前揭機車之違規行為
    ，依抗告人行為時上揭道路交通管理處罰條例之規定，裁處罰鍰新臺幣一千八百
    元，並記違規點數一點，並無不當，原審因而認抗告人之聲明異議為無理由，而
    予駁回，經核並無不合，抗告人以前揭抗告理由指摘原審裁定不當，顯無理由，
    應予駁回。
據上論斷，應依道路交通案件處理辦法第二十六條，刑事訴訟法第四百十二條，裁定
如主文。
中    華    民    國    九  十    年       七       月        四        日
                          臺灣高等法院交通法庭
                              審判長法  官  張  連  財
                                    法  官  李  英  勇
                                    法  官  張  傳  栗
右正本證明與原本無異。
不得再抗告。
                                    書記官  王  秀  雲
中    華    民    國    九  十    年       七       月        九        日


司法院資訊處製作；財團法人民間司法改革基金會備份。
